臺灣宜蘭地方法院刑事判決　　　　　　　　　　　　　　九十三年度易字第二八號
　　公　訴　人　臺灣宜蘭地方法院檢察署檢察官
　　被　　　告　乙○○
右列被告因過失傷害案件，經檢察官聲請簡易判決處刑（九十二年度偵字第一二六二
號），本院羅東簡易庭認不宜以簡易判決處刑，移
如左：
    主  文
乙○○無罪。
    理  由
一、公訴意旨略以：被告乙○○將一隻狗以鐵鍊拴於宜蘭縣五結鄉○○路○○段與台
    七丙線路口旁之百步檳榔攤前之道路旁，其即應負有看管之義務，以防止該隻狗
    咬傷行經該處之路人，嗣於民國九十二年一月二十四日中午十二時許，適告訴人
    林金土行經該處時，突然遭該隻鬆脫鐵鍊之狗咬傷，造成林金土左小腿受有撕裂
    傷之傷害，旋經送醫治療而縫合（之後在醫院內跌倒致顱內出血併腦水腫死亡）
    。案經林金土之子甲○○訴請偵辦，因認被告涉有刑法第二百八十四條第一項前
    段之過失傷害罪嫌等語。
二、按犯罪事實應依證據認定之，無證據不得認定犯罪事實；不能證明被告犯罪者，
    應諭知無罪之判決，刑事訴訟法第一百五十四條第二項、第三百零一條第一項分
    別定有明文。又事實之認定，應憑證據，如未能發現相當證據，或證據不足以證
    明，自不能以推測或擬制之方法，為裁判基礎，有最高法院四十年台上字第八六
    號判例可參。且認定犯罪事實所憑之證據，雖不以直接證據為限，間接證據亦包
    括在內，然而無論直接證據或間接證據，其為訴訟上之證明，須於通常一般之人
    均不致有所懷疑，而得確信其為真實之程度者，始得據為有罪之認定，倘其證明
    尚未達到此一程度，而有合理之懷疑存在而無從使事實審法院得有罪之確信時，
    即應由法院為諭知被告無罪之判決，復有最高法院七十六年台上字第四九八六號
    判例可資參照。
三、本件公訴人認被告乙○○涉有刑法第二百八十四條第一項前段之過失傷害罪嫌，
    係以：(一)被告乙○○供述看管狗隻之情；(二)告訴人甲○○之指訴；(三)診斷證明書
    及病歷表等；(四)狗隻之照片及扣案之鐵鍊一條等語，資為認定被告涉有過失傷害
    罪之依據。
四、訊據被告乙○○對於用鐵鍊將狗拴住之事實固供述不諱，惟堅決否認有過失傷害
    犯行，辯稱：該狗係北宜快速道路一五四標工地某承包商所飼養，該包商因故未
    繼續承作工程離開工地，而該狗不知是自行掙脫鐵鍊或有人將鐵鍊鬆脫而在工地
    遊蕩而咬傷人，因工地工人無人敢以鐵鍊將該狗拴住，伊乃將狗拴以鐵鍊以免繼
    續咬傷人，之後一、二日，伊即調往工地他處從事道路清洗雜務工作，之後該狗
    為何咬傷人伊並不知情等語。經查，本件咬傷被害人林金土之狗屬羅威那品種之
    大型狗，該狗係承包北宜快速道路一五四標工地鋼筋工程之包商丙○○飼養在該
    工地宿舍內，嗣後包商丙○○因現金週轉困難前往台中籌錢發放工資，並於出門
    前央工地主任看顧該羅威那大狗，過約一星期，包商丙○○自台中返回工地時，
    其私人東西已自宿舍被搬放到工地，而該大狗則被拴在工地鐵柱上，包商丙○○
    因隔日又要再往台中籌錢，即再央請工地主任看顧該大狗，然丙○○隔十餘天自
    台中返回工地時已不見該大狗，經詢問工地主任亦不知大狗下落，至今尚持續找
    尋大狗下落等情，業據證人丙○○到庭證述甚詳，足見被告並非受委任看管該大
    狗之人。又該羅威那大狗因包商丙○○離開工地無人看顧而在工地遊蕩，工人無
  人敢以拴綁，被告即加以鐵鍊拴住，過一、二天後，被告即被調離至工地他處，
    該大狗則於被告拴住後約一個月即九十二年一月二十四日中午十二時許，在前揭
    百步檳榔攤前之道路旁咬傷被害人林金土等情，業據被告供述在卷，核與該工地
    工人即證人潘子鑑於本院羅東簡易庭訊問時結證證述內容相符。綜上，該羅威那
    大狗係包商丙○○所飼養在工地宿舍，而包商丙○○因離開工地前往台中籌錢發
    放工資，離開前央請工地主任看顧該大狗，後因該大狗在工地遊蕩咬傷人，被告
    乃以鐵鍊將之拴住，過一、二天，被告即被調往工地他處，再過約一個月即九十
    二年一月二十四日中午十二時許，該大狗即咬傷被害人林金土等事實，已臻明確
    。從而，被告並非該大狗之飼主，其縱有以鐵鍊拴住該大狗之行為，惟依法令並
    無因被告該行為即科以被告注意看管該大狗之義務之規定，再依一般常識、習慣
    或條理，被告因該大狗咬傷人遂以鐵鍊拴住之善意行為，亦不會因此即科以被告
    嗣後負有繼續看顧該大狗並盡其注意之義務，是公訴意旨認被告以鐵鍊將該大狗
    拴住即負有看管之義務，而令負過失責任，尚有未洽。至該大狗於右揭時、地未
    綁鐵鍊咬傷被害人林金土左小肢，並因而致被害人林金土左小肢傷口咬傷多處之
    傷害（被害人於九十二年一月二十四日中午十二時許被該大狗咬傷左小腿多處隨
    即在羅東聖母醫院住院治療，治療後，該咬傷傷口已變小及較表淺部分已結痂，
    該咬傷傷口已逐漸復原中，嗣於九十二年二月十二日上午八時許，被害人在醫院
    病房步行不慎跌倒，肇致頭部外傷造成腦內出血及腦水腫死亡，死亡結果與左小
    腿被狗咬傷無直接必然關係），然被告既無應注意看管該大狗之義務，則被告就
    被害人林金土所受傷害即無過失責任存在。此外復查無其他證據證明被告有何公
    訴人所指過失傷害之犯行，自屬不能證明其犯罪。揆諸前揭說明，自應諭知被告
    無罪之判決。
據上論斷，應依刑事訴訟法第三百零一條第一項判決如主文。
本案經檢察官張鳳清到庭執行職務
中      華      民      國    九十三    年      三      月    二十九    日
                                  臺灣宜蘭地方法院刑事第三庭
                                      審判長法  官  林  明  山
                                            法  官  陳  嘉  年
                                            法  官  林  楨  森
右正本證明與原本無異。
如不服本判決，應於判決送達後十日內向本院提出上訴狀( 應附繕本 )。
                                            書記官  謝  佩  欣
中      華      民      國      九十三      年      三    月   三十     日
